【裁判字號】    97,上易,3298
【裁判日期】    980210
【裁判案由】    竊盜等
【裁判全文】
臺灣高等法院刑事判決                97年度上易字第3298號
上  訴  人  臺灣板橋地方法院檢察署檢察官
被      告  甲○○
選任辯護人  莊志成律師
上列上訴人，因被告竊盜等案件，不服臺灣板橋地方法院，97年
度訴字第3891號，中華民國97年11月20日第一審判決（起訴案號
：臺灣板橋地方法院檢察署97年度偵字第22362 號），提起上訴
，本院判決如下：
    主  文
上訴駁回。
    理  由
一、公訴意旨略以：被告甲○○意圖為自己不法之所有，於97年
    7月13日凌晨二時許之夜間，持客觀上足供凶器使用之木棍
    ，撬壞乙○○在台北縣板橋市○○路211巷5號一樓住處鐵門
    後進入屋內，竊得新台幣（下同）1800元後離開現場，因認
    被告除犯如附表編號1 所示毀損他人財物罪外，另犯同法第
    306條無故侵入他人住宅罪、第321條第一項第1、2、3款之
    夜間侵入住宅、毀越門扇、攜帶凶器之加重竊盜罪等情。
二、公訴人認被告另犯前揭無故侵入他人住宅罪及加重竊盜罪，
    主要係以證人乙○○之證詞及監視錄影翻拍照片為證，然被
    告則堅決否認有該2 犯行，略辯稱：伊僅有撬壞該處鐵門，
    並未進入屋內，亦未竊取1,800 元等語。經查：證人乙○○
    於偵訊時係證稱：我當時是在睡覺不曉得，我在里長那的監
    視器看到的；我被偷小錢包裡面的1800元，小錢包他丟在桌
    上等語（97年度偵字第22440號卷第70頁），亦即其並未親
    眼見聞被告進入其屋內，而是從監視錄影畫面看到，惟經檢
    視卷附之臺北縣板橋市○○路211巷口監視器翻拍照片（同
    前卷第50至52、56、57頁），僅能證明被告有路過該處，無
    法確認被告確實進入乙○○屋內。其次，證人乙○○雖稱：
    我被偷小錢包裡面的1800元，小錢包他丟在桌上等語，但因
    本案並無指紋採證，自亦無法確認被告確實拿過該裝有
    1,800元之小錢包，遑論被告曾自該錢包取出1,800元後將該
    錢包丟在桌上。此外，復查無其他證據足證被告確有無故侵
    入乙○○住宅及竊得1,800元等犯罪事實，則公訴人認定被
    告所為另犯刑法第306條之無故侵入他人住宅罪及第321條第
    1項第1、2、3 款之夜間侵入住宅、毀越門扇、攜帶凶器竊
    盜罪嫌，應屬不能證明，而難率以該罪相繩。
三、公訴人起訴時，認定被告就被害人乙○○部分，係犯刑法第
    306 條之無故侵入他人住宅罪、第321 條第1 項第1 、2 、
    3 款之夜間侵入住宅、毀越門扇、攜帶凶器竊盜罪，及第35
    4 條之毀損他人財物罪，3 罪犯意個別，行為分殊，應分論
    併罰（見起訴書第4 頁第二段第9 至10行）。其中第354 條
    之毀損他人財物罪部分，業經原審法院論罪科刑，其餘2 罪
    則屬不能證明犯罪，與前揭有罪部分間亦無實體上或裁判上
    一罪之法律關係，原審依刑事訴訟法第301 條第1 項，就此
    部分犯行諭知被告無罪，核無不合。公訴人上訴意旨指稱被
    告若非竊盜何需大費心力持棍捧撬開鐵門？被害人乙○○雖
    在睡覺，但其明白證稱遭竊1800元云云，認被告應有入內行
    竊而指摘原判決不當，應無理由，應予駁回。
據上論斷，應依刑事訴訟法第368條，判決如主文。
本案經檢察官郭啟東到庭執行職務。
中    華    民    國    98    年    2     月    10    日
                  刑事第八庭審判長法  官  鄭文肅
                                  法  官  楊貴志
                                  法  官  蔡光治
以上正本證明與原本無異。
不得上訴。
                                  書記官  阮桂芳
中    華    民    國    98    年    2     月    12    日


司法院資訊處製作；財團法人民間司法改革基金會備份。
